---
title: "Correspondance de Constance de Salm"
date: '`r format(Sys.Date(), "%d %B %Y")`'
output: 
  github_document:
    toc: true
    toc_depth: 3
    df_print: paged
---

```{r setup, include=FALSE, fig.align="center"}
library(readr)
library(tidyverse)
library(questionr)
library(knitr)

CdS <- read_delim("CdS_main_genre.csv", 
                             delim = ";", escape_double = FALSE, trim_ws = TRUE)
CdS <- CdS[, c(37,36,5:6, 38:39,9,12,14,21,22,24,27,29)]

```

### Constance de Salm et ses différents rédacteurs dans le temps

<p style="text-align:justify;"> Maintenant que les quatre différentes mains ayant rédigées les lettres ont été identifiées et l'information ajoutée dans une variable de notre base de données, on peut regarder l'évolution dans le temps du recours par Constance de Salm à ses différents rédacteurs de lettre. On observe ainsi que la main 1 est celle qui rédige sur le temps le plus long la correspondance de Constance de Salm depuis 1793 jusque 1840. C'est ce rédacteur qui a ainsi sur notre corpus été le rédacteur de presque la moitié des lettres 587 d'entre elles, soit 40%. Le deuxième rédacteur le plus employé par Constance de Salm avec 412 lettres rédigées est la main 4.</p>

```{r, echo=FALSE, warning=FALSE, fig.align="center"}
kable(freq(CdS$main_num))
p <- ggplot(CdS) +
  aes(x = Datierung..JJJJ.MM.TT., fill = main_num) +
  geom_histogram(bins = 30L) +
  scale_fill_hue(direction = 1) +
  ylab("Nombre de lettres") +
  xlab("Date d'écriture des lettres") +
  ggtitle("L'écriture des lettres dans le temps en fonction des mains") +
  labs(fill = "Main d'écriture :") +
  theme_linedraw()
p + theme(plot.title = element_text(face = "bold"))
```

### Le genre des auteurs des lettres en fonction des rédacteurs de Constance de Salm

<p style="text-align:justify;">Lorsque l'on regarde par rédacteur le genre des auteurs, on observe des différences intéressantes. Tandis que la main 1 a une majorité d'auteurs masculins, les autres mains ont en majorité des autrices. </p>

```{r, eval=TRUE, echo=FALSE, fig.align="center"}
p <- ggplot(CdS) +
  aes(x = main_num, fill = Verfasser_1genre) +
  geom_bar() +
  scale_color_hue(direction = 1) +
  ylab("Nombre de lettres") +
  xlab("Main d'écriture reconnue") +
  ggtitle("Le genre des auteurs des lettres en fonction de la main d'écriture :") +
  labs(fill = "Genre des auteurs :") +
  theme_linedraw()
p + theme(plot.title = element_text(face = "bold"))
```

### L'évolution dans le temps du genre des auteurs des lettres

<p style="text-align:justify;">Dans les pics de correspondance de Constance de Salm, on voit que les femmes restent majoritaire en tant qu'autrices des lettres.</p>

```{r, eval=TRUE, echo=FALSE, warning=FALSE, fig.align="center"}
p <- ggplot(CdS) +
  aes(x = Datierung..JJJJ.MM.TT., fill = Verfasser_1genre) +
  geom_histogram(bins = 30L) +
  scale_fill_hue(direction = 1) +
  ylab("Nombre de lettres") +
  xlab("Date d'écriture des lettres") +
  ggtitle("L'écriture des lettres dans le temps en fonction du genre des auteurs") +
  labs(fill = "Genre des auteurs :") +
  theme_linedraw()
p + theme(plot.title = element_text(face = "bold"))

```

### La première ligne des lettres du corpus de Constance de Salm

<p style="text-align:justify;">J'ai réalisé un nuage de mots et regardé les mots employés les plus fréquemment dans la première ligne des lettres du corpus. </p>

```{r, eval=TRUE, echo=FALSE, warning=FALSE, message=FALSE, fig.align="center"}
library(R.temis)
corpus <- import_corpus("CdS_main_genre.csv", format="csv", textcolumn = 22,language="fr")
dtmsmo <-build_dtm(corpus,remove_stopwords = T)
dic <-dictionary(dtmsmo)
cloud<-word_cloud(dtmsmo, color="red", n=60, min.freq=10)
kable(frequent_terms(dtmsmo))
```

### La première ligne des lettres de Constance de Salm

<p style="text-align:justify;">J'ai extrait les premières des lettres de Constance de Salm pour visualiser si son nuage de mots est différent de celui du reste du corpus.</p>

```{r, eval=TRUE, echo=FALSE, warning=FALSE, message=FALSE, fig.align="center"}
corpus2 <- import_corpus("lettres_juste_cds.csv", format="csv", textcolumn = 11,language="fr")
dtmsmo2 <-build_dtm(corpus2,remove_stopwords = T)
dic <-dictionary(dtmsmo2)
```
